# 请教陈版-融资租赁进项税

提问人：zjsshine 时间：2013-10-26 12:52:49
谢谢老师，这个帖子我也看过。其实我还是不确定，为什么在期初最低租赁付款额的时候，可以将未来应交税金作为长期应付款的抵减数予以计算折现值。根据准则《财务报表列报》-财务报表项目金额间的相互抵消：除准则有规定的外，资产和负债不得抵消，因为我认为进项税作为未来确切可获得的资产，应当予以单独确认，同时长期应付款按照含税价折现。恳请指正。谢谢！

回答人：chenyiwei
1 、未来取得出租方开来的增值税专用发票时，才能取得抵扣进项税额的权利，因抵扣进项税额导致未来现金流出减少，因此在计算未来现金流量时需要考虑进项税抵扣的影响。 2 、未来确切可以获得不等于现在已经获得，未来可抵扣的进项税额是要在未来获得专用发票后才可抵扣的，因此不代表一项由过去的交易或事项导致的现时权利，因此未来可抵扣的进项税额不符合资产定义，不应在租赁期开始日即确认为资产。

提问人：zjsshine 时间：2013-10-26 18:48:29
谢谢陈版！第一点我是能够理解。
但是对于第二点：在资产定义中，似乎没有提及需要现时权利（负债是需要现时义务），只要是企业拥有或者控制的，预期会给企业带来经济利益的资源，即可确认为资产。因此对于承租方来说，根据双方协议，进项税是可很可能被企业获得的。因此是否还是可以确认为资产？

回答人：chenyiwei
资产定义强调必须是由过去的交易或事项形成的，才能确认为资产。此处的进项税抵扣权必须到未来实际取得出租方开具的专用发票后才可行使，因此不是一项现时权利。这与暂估时不暂估进项税额的惯例类似。